# 债券计息

提问人：进击de 巨人 时间：2021-05-12 10:47:54
请问陈老师，为什么计入交易性金融资产的债券投资和计入其他权益工具投资的债券投资不能按期计提利息呢？而是必须在付息公告发布时确认利息收入？？@chenyiwei

回答人：chenyiwei
这两类金融资产的后续计量都不涉及对实际利率法的运用，而是直接以公允价值计量。而按期计提确认利息收入仅适用于实际利率法下。